【裁判字號】    95,簡上,336
【裁判日期】    950621
【裁判案由】    竊盜
【裁判全文】
臺灣高雄地方法院刑事判決             95年度簡上字第336號
上  訴  人  臺灣高雄地方法院檢察署檢察官
上  訴  人
即  被  告  丁○○
輔  佐  人  戊○○
指定辯護人  本院公設辯護人庚○○
上列上訴人等因被告竊盜案件，不服本院高雄簡易庭95年度簡字
第870 號簡易判決，提起上訴及臺灣高雄地方法院檢察署檢察官
移送併辦（95年度偵字第5481、5864號），本院管轄之第二審合
議庭，依簡式審判程序判決如下：
    主  文
原判決撤銷。
丁○○連續竊盜，累犯，處有期徒刑陸月，如易科罰金，以佰
元折算壹日。
    事  實
一、丁○○前曾因竊盜案件，經本院高雄簡易庭判處有期徒刑1
    年6 月、10月確定，經合併計算假釋期間，於民國93年12月
    13日假釋出監，於94年5 月13日假釋付保護管束期滿執行完
    畢。詎仍不知悔改，基於意圖為自己不法所有之概括犯意，
    連續為下列行為：
    (1)於94年12月19日凌晨5 時許，在高雄市前鎮區○○○路59
      號2 樓之「520 網咖」內，見丙○○將所有之NOKIA7610
      型之行動電話1 具（價值約新台幣【下同】8,000 元）放
      置於電腦桌上，乃趁丙○○躺下睡覺之際，徒手竊取之。
      得手後欲離去之際，適為李正德發現而查獲，並扣得上開
      行動電話1 具。
    (2)於95年2 月10凌晨3 時50分許，在高雄市○○區○○街61
      號「藍語生活網」內，見乙○○所有之三星牌P108GSSMH
      型行動電話1 具（價值約13,500元）放置於電腦桌上，竟
      趁林德儒趴在桌上休息之際，徒手竊取之，得手後欲離去
      之際，適為蔡仁柏發現而查獲。
    (3)於95年2 月15日上午10時40分許，在高雄市左營區○○○
      路386 號高雄榮民總醫院（下稱榮總醫院）第19門診前之
      後診區，見甲○○○所有之皮包1 只（內有甲○○○國民
      身分證、全民健康保險卡各1 張、現金11,200元）放置於
      椅子上，乃趁甲○○○進入門診室不注意之際，徒手竊取
      之，得手後離去。嗣經甲○○○發現皮包失竊，透過榮總
      醫院監視器發現係丁○○所為後報警始查獲，並扣得皮包
      1 只、甲○○○國民身分證及全民健康保險卡各1 張及現
      金11,200元。
二、案經高雄市政府警察局前鎮分局、苓雅分局、前鎮分局報告
    臺灣高雄地方法院檢察署檢察官偵查起訴及移送併辦。
    理  由
一、本院按刑事訴訟法第302 條第1 款規定，案件曾經判決確定
    者，應為免訴之判決，係以同一案件已經法院為實體上之確
    定判決，該被告應否受刑事制裁，即因前次判決而確定，不
    能更為其他有罪或無罪之實體上裁判。此項原則，關於實質
    上一罪或裁判上一罪，其一部事實已經判決確定者，對於構
    成一罪之其他部分，固亦均應適用；但此種情形，係因審判
    不可分之關係，在審理事實之法院就全部犯罪事實，依刑事
    訴訟法第267 條規定，本應予以審判，故其確定判決之既判
    力自應及於全部之犯罪事實。再按判決應宣示之，但不經言
    詞辯論之判決，不在此限，刑事訴訟法第224 條第1 項定有
    明文。又裁判製作裁判書者，除有特別規定外，應以正本送
    達於當事人、代理人、辯護人及其他受裁判之人，同法第22
    7 條第1 項亦有明定。是裁判如經宣示者，於宣示時對外發
    生效力；如未經宣示、公告時，則於該裁判送達於當事人、
    代理人、辯護人或其他受裁判之人時，始對外發生裁判之效
    力。而經宣示之判決，於最後審理事實法院宣示判決後始行
    發生之事實，既非該法院所得審判，即為該案判決之既判力
    所不及，其既判力對於時間效力之範圍，應以最後審理事實
    法院之宣示判決日為判斷之標準，因而得上訴於高等法院之
    第一審刑事判決經宣示者，如未據上訴，其既判力之時點，
    固應至宣判之日；惟若第一審之確定判決，因未經言詞辯論
    ，而未宣示及對外公告，即應以其正本最先送達於當事人之
    時，對外發生效力，而以之為該確定判決既判力範圍之時點
    （最高法院95年度台非字第99號判決意旨可資參照）。經查
    ：被告丁○○前因竊盜犯行，經本院高雄簡易庭於民國94年
    11月9 日，以94年度簡字第4854號刑事簡易判決判處有期徒
    刑6 月，該判決未經宣示及公告，其正本最先係於94年11月
    21送達於被告；被告並於同月28日提起上訴，嗣於同年12月
    30日撤回上訴，已確定在案，有上開刑事案卷及所附送達證
    書可稽。是依前揭說明，該確定判決係於94年11月21日對外
    發生效力，並以之為既判力範圍之時點。本件檢察官起訴被
    告於其後之94年12月19日至95年2 月15日，又連續為竊盜犯
    行等情，即非上開確定判決之既判力所及，自不得為免訴判
    決，先此敘明。
二、本件被告丁○○所犯為死刑、無期徒刑、最輕本刑為3 年以
    上有期徒刑以外之罪，其於準備程序進行中，就被訴事實為
    有罪之陳述，經受命法官告知簡式審判程序之旨，並聽取當
    事人之意見後，本院合議庭裁定由受命法官獨任進行簡式審
    判程序，合先敘明。
三、上揭事實，業據被告丁○○坦承不諱，核與被害人丙○○、
    林德儒、甲○○○指述及證人李正德、蔡仁柏證述情節相符
    ；並有扣案之NOKIA7610 型、三星牌P108GSSMH 型行動電話
    各1 具、皮包1 只、國民身分證、全民健康保險卡各1 張、
    現金11,200元（業分經丙○○、林德儒、甲○○○立據領回
    ）。被告任意性自白與事實相符，足堪憑信，事證明確，其
    犯行堪予認定，應依法論科。
四、核被告丁○○所為，係犯刑法第320 條第1 項之普通竊盜罪
    。被告先後多次竊盜犯行，時間緊接，所犯竊盜罪之構成要
    件僅加重條件有所不同，顯係基於概括犯意反覆為之，應依
    刑法第56條之連續犯規定，論以情節較重之竊取林德儒所有
    行動電話之一罪，並加重其刑。臺灣高雄地方法院檢察署檢
    察官94年度毒偵字第5481號、5864號送併辦部分，與本案為
    裁判上一罪之連續犯關係，檢察官就犯罪事實一部起訴，依
    刑事訴訟法第267 條規定，其效力及於全部，法院自有權一
    併審理，附此敘明。被告前曾因竊盜案件，經本院高雄簡易
    庭判處有期徒刑1 年6 月、10月，經合併計算假釋期間，於
    93年12月13日假釋出監，於94年5 月13日假釋付保護管束期
    滿執行完畢，有臺灣高等法院被告前案紀錄表在卷可稽，其
    受有期徒刑執行完畢後，5 年以內再犯本件有期徒刑以上之
    罪，為累犯，應依刑法第47條之規定加重其刑，並依刑法第
    70條之規定，遞加重之。
五、原審就被告竊盜犯行犯行論罪科刑，固非無見。惟查：原審
    僅就被告犯罪事實欄一(1)之竊盜犯行加以審判，而未及就被
    告其他為起訴效力所及之事實欄一(2)、(3)犯行一併審理，即
    有未洽，檢察官據以提起上訴，非無理由。被告以本件3 次
    竊盜犯行，應為前案之既判例效力所及，指摘原判決未為免
    訴之諭知而有不當提起上訴，雖無理由，然原判決既有前述
    可議之處，自應由本院將原判決撤銷改判。
六、爰審酌被告正值青壯，不思依循正途獲取財物，連續竊取他
    人財物，惡性非輕，且前有多次竊盜前科，經執行後仍再犯
    本案，顯見其刑罰適應性不佳，惟念其犯後已坦承犯行，態
    度良好，且所竊取之財物價值非鉅，亦業經被害人領回，所
    生損害已減輕。被告於本院94年度簡字第4854號案件中經高
    雄市立凱旋醫院在94年9 月2 日施以鑑定之結果，雖未有心
    神喪失及精神耗弱之情形，然衡之其患有輕度精神障礙、憂
    鬱證及反社會人格疾患等病症，有中華民國身心障礙手冊、
    高雄榮民總醫院診斷證明書各1 紙附卷可參，且據到庭之輔
    佐人戊○○陳稱：目前伊與被告住在一起，在家人細心照料
    情況已有改善等語，是以在家庭支持與監控之情況下，被告
    本身之危險性以降低等一切情狀，量處如主文所示之刑，並
    諭知易科罰金之折算標準。
據上論斷，應依刑事訴訟法第455 條之1 第1 項、第3 項、第
368 條、第369 條第1 項前段、第364 條、第273 條之1 第1 項
、第299 條第1 項前段，刑法第56條、第320 條第1 項、第47條
、第41條第1 項前段、罰金罰鍰提高標準條例第1 條前段、第2
條，判決如主文。
本案經檢察官己○○到庭執行職務。
中    華    民    國    95    年    6     月    21    日
                  刑事第一庭    審判長法  官  陳明富
                                      法  官  方百正
                                      法  官  陳宛榆
以上正本證明與原本無異。
不得上訴。
中    華    民    國    95    年    6     月    21    日
                                      書記官  劉企萍
附錄本判決論罪法條
中華民國刑法第320條
意圖為自己或第三人不法之所有，而竊取他人之動產者，為竊盜
罪，處5 年以下有期徒刑、拘役或500 元以下罰金。
意圖為自己或第三人不法之利益，而竊佔他人之不動產者，依前
項之規定處斷。
前二項之未遂犯罰之。


司法院資訊處製作；財團法人民間司法改革基金會備份。
